# Trender i open forskning

```{r setup, include=FALSE}
library(knitr)
knitr::opts_chunk$set(echo = TRUE)

suppressPackageStartupMessages({
require(europepmc)
require(ggplot2)
require(tidyverse)
  })

```

Her ønsker jeg å se hvordan fremveksten av systematiske litteraturstudier har vært. Usikker på om dette søker bare tittler, eller om det tar med noen flere felt også.

<!-- https://cran.r-project.org/web/packages/europepmc/vignettes/evergreenreviewgraphs.html -->

```{r}
sr2 <- europepmc::epmc_hits_trend('(systematic review) AND (PUB_TYPE:"Review" OR PUB_TYPE:"review-article")', 
                                  synonym = FALSE, data_src = "med",
                                  period = 1975:2022)
```

```{r sr-trend, fig.cap="Trend i andel publikasjoner kategorisert som review der ordene 'Systematic review' er brukt."}
ggplot(sr2, aes(factor(year), query_hits / all_hits, group=1)) +
  geom_line(size = 2, alpha = 0.8) +
  theme_minimal()+
  geom_point(size = 2) +
  xlab("Year published") +
  ylab("Proportion of articles in Europe PMC")+
  scale_x_discrete(breaks = seq(min(sr2$year), max(sr2$year), by =5))
```

Omtrendt 4% av reviewer som publiseres i PubMed i 2022 inneholder ordene *Systamatic review*. Det er sannsynelig at det absolutte tallet er noe høyere, siden ikke alle vil bruke dette begrepet i tittelen, men trenden i figuren er nok representativ.
